el: Κατηγορία μήκους καρότσας φορτηγού: Μακριά καρότσα; Κοντή καρότσα; Τυπική καρότσα; Γενικής χρήσης; Άλλο
th: คลาสความยาวกระบะรถบรรทุก: กระบะยาว; กระบะสั้น; กระบะมาตรฐาน; อเนกประสงค์; อื่นๆ
lt-LT: Sunkvežimio kėbulo ilgio klasė: Ilgas kėbulas; Trumpas kėbulas; Standartinis kėbulas; Universalus; Kita
ro-RO: Clasa de lungime a benei camionetei: Benă lungă; Benă scurtă; Benă standard; Universal; Altele
fr: Classe de longueur de la benne du camion: Benne longue; Benne courte; Benne standard; Universelle; Autre
hu: Teherautó-plató hosszúsági kategóriája: Hosszú plató; Rövid plató; Normál plató; Univerzális; Egyéb
sk-SK: Trieda dĺžky ložnej plochy: Dlhá korba; Krátka korba; Štandardná korba; Univerzálna; Iné
hr-HR: Klasa duljine tovarnog prostora kamiona: Dugi sanduk; Kratki sanduk; Standardni sanduk; Univerzalno; Ostalo
pl: Klasa długości skrzyni pickupa: Długa skrzynia; Krótka skrzynia; Standardowa skrzynia; Uniwersalna; Inne
de: Längenklasse der LKW-Ladefläche: Lange Pritsche; Kurze Pritsche; Standardpritsche; Universal; Sonstiges
ko: 트럭 적재함 길이 등급: 롱 베드; 숏 베드; 스탠다드 베드; 범용; 기타
da: Længdeklasse for pickup-lad: Langt lad; Kort lad; Standardlad; Universelt; Andet
zh-TW: 卡車貨箱長度等級: 長車斗; 短車斗; 標準車斗; 通用; 其他
nl: Truck laadbaklengteklasse: Lange laadbak; Korte laadbak; Standaardlaadbak; Universeel; Anders
ja: トラック荷台長さ区分: ロングベッド; ショートベッド; スタンダードベッド; ユニバーサル; その他
sv: Lastbilsflakslängdsklass: Långt flak; Kort flak; Standardflak; Universell; Annat
zh-CN: 卡车货箱长度等级: 长车斗; 短车斗; 标准车斗; 通用; 其他
cs: Třída délky korby nákladního vozidla: Dlouhá korba; Krátká korba; Standardní korba; Univerzální; Ostatní
fi: Kuorma-auton lavan pituusluokka: Pitkä lava; Lyhyt lava; Vakiolava; Yleiskäyttöinen; Muu
pt-BR: Caçamba de caminhonete classe de comprimento: Caçamba longa; Caçamba curta; Caçamba padrão; Universal; Outro
en: Truck bed length class: Long bed; Short bed; Standard bed; Universal; Other
sl-SI: Razred dolžine kesona poltovornjaka: Dolg keson; Kratek keson; Standardni keson; Univerzalno; Drugo
pt-PT: Classe de comprimento da carroçaria do camião: Caixa longa; Caixa curta; Caixa padrão; Universal; Outro
ru: Класс длины кузова грузовика: Длинный кузов; Короткий кузов; Стандартный кузов; Универсальный; Другое
vi: loại thùng xe tải dài: Thùng dài; Thùng ngắn; Thùng tiêu chuẩn; Phổ thông; Khác
bg-BG: Клас на дължината на товарното легло: Дълга каросерия; Къса каросерия; Стандартна каросерия; Универсален; Друго
nb: Lengdeklasse for lasteplan: Langt lasteplan; Kort lasteplan; Standard lasteplan; Universell; Annet
es: Clase de longitud de la caja del camión: Caja larga; Caja corta; Caja estándar; Universal; Otro
tr: Kamyon kasa uzunluk sınıfı: Uzun kasa; Kısa kasa; Standart kasa; Evrensel; Diğer
it: Classe di lunghezza del cassone del furgone: Cassone lungo; Cassone corto; Cassone standard; Universale; Altro